臺灣高等法院臺南分院刑事判決
109年度上訴字第1582號
上  訴  人  
即  被  告  邱福賢


上列上訴人因傷害等案件，不服臺灣嘉義地方法院109年度訴字
第516號中華民國109年11月13日第一審判決（起訴案號：臺灣嘉
義地方檢察署109年度偵字第3450號），提起上訴，本院判決如
下：
    主  文
上訴駁回。
    事  實
一、甲○○前屢至址設嘉義市○區○○路000號前騎樓下之「○○○○○」
    雞蛋糕攤位消費，而於民國109年3月7日某時到該攤位消費
    時，對老闆娘林品芳、店員陳靖萱稱「撿角」（以下均台語
    ）、「聾子」（以下均台語）等語，林品芳、陳靖萱將此事
    告知在嘉義市○區○○路000號經營藝品店之丙○○、攤位老闆即
    丙○○之弟即林品芳男友乙○○。後甲○○於翌日（即8日）13時5
    0分許，再次前往消費時，丙○○向其表示不收取該次餐費，
    然希望甲○○不要再前來消費，甲○○認遭羞辱仍堅持付費，丙○○亦堅持不收，甲○○即欲強行進入攤位內放置餐費，丙○○阻
    止其進入因而發生肢體推擠、拉扯衝突，甲○○並基於傷害之
    犯意，徒手推擠丙○○之胸口，且拉扯丙○○之手部，丙○○因而
    重心不穩跌倒，甲○○遂再接續以腳踹踢丙○○之腳部，乙○○在
    旁見狀欲拉起倒地之丙○○時，甲○○再以身體推擠乙○○，致乙○○之右手掌壓至旁邊攤車，丙○○因此受有四肢多處挫擦傷、
    乙○○則受有右手腕扭傷之傷害，甲○○則受有左臉挫擦傷、左
    手挫傷之傷害（甲○○告訴丙○○、乙○○傷害部分，業經臺灣嘉
    義地方檢察署檢察官以109年度偵字第5724號為不起訴處分
    ，甲○○聲請再議後，於109年8月25日經臺灣高等檢察署臺南
    檢察分署以109年度上聲議字第1433號處分書予以駁回），
    經警據報到場處理，並請甲○○回派出所說明，甲○○始離開現
    場。
二、甲○○又於109年3月8日16時30分許，基於公然侮辱之犯意，
    再度前往上開多數人可共見共聞之攤位前，以「幹」、「幹
    你娘」等語辱罵丙○○，足以貶損丙○○之名譽、人格及社會評
    價。
三、案經丙○○及乙○○訴由嘉義市政府警察局第二分局報告臺灣嘉
    義地方檢察署檢察官偵查起訴。
    理  由
壹、程序部分(證據能力部分)：
　　按被告以外之人於審判外之陳述，雖不符刑事訴訟法第159
    條之1至第159條之4之規定，而經當事人於審判程序同意作
    為證據，法院審酌該言詞陳述或書面陳述作成時之情況，認
    為適當者，亦得為證據；當事人、代理人或辯護人於法院調
    查證據時，知有刑事訴訟法第159條第1項不得為證據之情形
    ，而未於言詞辯論終結前聲明異議者，視為有前項之同意，
    刑事訴訟法第159條之5第1項、第2項分別定有明文。經查，
    本判決下列所引用被告以外之人於審判外之陳述（包括書證
    ），檢察官及被告甲○○於本院審理中均表示不爭執其證據能
    力，同意作為證據等語（見本院卷第80-83、181-183頁），
    其等亦未於言詞辯論終結前聲明異議，本院審酌上開證據資
    料製作時之情況，尚無違法不當及證明力明顯過低之瑕疵，
    亦認為以之作為證據應屬適當，揆諸前開規定，認前揭證據
    資料有證據能力。至本判決所引用之非供述證據，檢察官及
    被告於本案言詞辯論終結前，均未爭執其證據能力，且查無
    非法或不當取證之情事，復為證明本件犯罪事實所必要之重
    要關係事項，認均有證據能力，合先敘明。
貳、實體部分：
一、訊據被告固坦承有於109年3月7日至「○○○○○」攤位消費時，
    對證人林品芳及陳靖萱稱「撿角」、「聾子」，後於翌日13
    時50分許再次至該攤位消費，告訴人丙○○有向其稱不收餐費
    ，然希望其不要再來消費，後於同日16時30分許有再次來到
    該攤位等情，惟矢口否認有何傷害及公然侮辱之犯行，並辯
    稱：伊係遭告訴人丙○○、乙○○2人毆打，且伊遭毆打趴在地
    上朝下的時候，其等還用腳踹伊的背部、腰部、大腿、小腿
    、右上手臂等處，伊被打時都沒有還手；案發地點嘉義市○
    區○○路000號係丙○○經營之藝品店，該店裝設有監視錄影器
    ，且可以錄影存檔，不是只能觀看不能存檔，倘伊確有毆打
    丙○○、乙○○2人者，應會有該店之監視錄影畫面，不能僅憑
    丙○○、乙○○、林品芳及陳靖萱4位具有緊密關係之人虛偽之
    證詞，即認定其犯罪；又案發當時伊如有打丙○○、乙○○者，
    應該是丙○○那邊的人撥打110報案，而不是伊用伊持用之門
    號0000000000號行動電話報案；另至現場處理之警員有攜帶
    密錄器，密錄器有拍到伊很生氣的向警員稱丙○○、乙○○2人
    有打伊要告他們2人，但沒有拍到丙○○、乙○○2人有受傷及說
    要告伊，以上各情可以證明是丙○○、乙○○2人打伊，而不是
    伊打丙○○、乙○○2人；再者，警察帶伊回派出所做筆錄後，
    伊於同日16時30分許雖有回到上開攤位，但伊是告訴丙○○說
    今天如果伊知道「撿角」是什麼意思，伊會向林品芳道歉，
    伊並沒有對丙○○罵「幹」、「幹你娘」等語。經查：
㈠、被告於109年3月7日至址設嘉義市○區○○路000號前騎樓下之「
    ○○○○○」雞蛋糕攤位消費時，有對證人林品芳及陳靖萱稱「
    撿角」、「聾子」，後於翌日13時50分許時再次至攤位消費
    ，經告訴人丙○○表示本次不收錢，但請其以後不要再來消費
    後，被告與告訴人丙○○、乙○○2人即在現場發生糾紛，後經
    警據報到場處理，並請被告先偕同返回派出所，被告後於同
    日16時30分許再次至「○○○○○」雞蛋糕攤位等節，業經證人
    丙○○、乙○○、林品芳及陳靖萱於警詢、偵查及原審證述明確
    （見警卷第14-18、23-27、32、34頁；核交卷第21-23、29-
    31、33-34、37-38頁；原審卷第173-174、177-178、180、1
    82-183頁），並有現場照片(見警卷第41頁上幀照片)、原審
    電話記錄表、嘉義市政府警察局109年9月26日嘉市警勤指字
    第1090090267號函檢送本局勤務指揮中心110報案臺109年3
    月8日受理行動電話0000000000之110報案紀錄單（見原審卷
    第125、153、155頁）、嘉義市政府警察局110年1月22日嘉
    市警勤指字第1100000647號函檢送行動電話0000000000之11
    0報案紀錄單暨錄音檔、台灣大哥大股份有限公司110年01月
    22日法大字000000000號書函檢附甲○○0000000000號之雙向
    通聯資料查詢(見本院卷第113-118、141-143頁)在卷可稽，
    此部分事實亦為被告所不爭執，自堪信為真實，合先敘明。
㈡、證人丙○○、乙○○、林品芳及陳靖萱就案發情節於警詢、偵查
    及原審證述如下，且其等後述不利於被告之證述，堪認屬實
    ：
１、證人丙○○證稱：被告持續到「○○○○○」攤位騷擾女店員，而且
    口出惡言，甚至調侃女店員身材或打量女店員身材，還說過
    前一位女店員身材很好，女店員都不堪其擾，伊有跟女店員
    說不要理被告，女店員就都沒有回應，被告便稱店員「撿角
    」、「聾子」，而在疫情期間，被告又經常沒戴好口罩講話
    ，所以案發當天，伊就去跟被告說其今天點的雞蛋糕伊請客
    ，請被告以後不要再來，但被告開始大小聲，並且一直要走
    進攤位內丟錢，伊請被告出去並說不收其的錢，且說不要做
    被告的生意，被告就開始推伊胸口，並且拉扯伊的手要擠進
    攤位裡面，伊因被告之拉扯而跌倒，跌倒後被告還有踢伊的
    腳，乙○○在現場也幫忙拉開被告，後乙○○因此手腕扭傷；當
    日16時30分許被告做完筆錄又跑到攤位前，大聲罵「幹」及
    「幹你娘」，還說其剛做完筆錄，有時間可以告伊，看伊要
    不要拿錢去跟其和解，因此伊才去驗傷及做筆錄提告等語（
    見警卷第14-18頁；核交卷第21-23頁；原審卷第93、173-17
    7頁）。
２、證人乙○○亦證稱：被告持續近1個月到伊經營的「○○○○○」雞
    蛋糕攤位，並騷擾女店員影響伊做生意，還對女店員說「撿
    角」、「聾子」，甚至調侃女店員身材，女店員都不勝其擾
    ，案發當天，丙○○便跟被告說今天點的雞蛋糕請被告，要被
    告以後不要再來，被告就開始大小聲，要走進攤位內丟錢，
    丙○○一直要被告出去，被告便開始推擠及拉扯丙○○，丙○○因
    此跌倒並膝蓋擦傷流血，被告還有用腳踢丙○○，伊便過去幫
    忙要拉丙○○起來，但被告仍繼續推擠到伊的右手腕致使受傷
    ，不久後警察就到場處理了；而後被告於當日16時30分許又
    到攤位罵「幹」，再罵「幹你娘」，還說其有去做筆錄，看
    是否要在期間內跟其和解，伊才會去驗傷等語（見警卷第23
    -27頁；核交卷第21-23頁；原審卷第93、177-179頁）。
３、證人林品芳則證稱：案發當天下午伊在攤位內烘焙雞蛋糕，
    被告持續在攤位旁講話，伊不理被告，被告就說伊是不是耳
    聾、啞巴，因為被告每天都來，1次都1小時以上，會騷擾員
    工及其他客人，當天婦女節，被告開女性的玩笑，丙○○出面
    勸導要求被告要戴口罩，有跟被告說這一份就是請他吃，請
    他以後不要再過來消費，被告就不高興，被告就推擠丙○○，
    丙○○有跌倒，伊有看到丙○○遭被告推倒在伊的攤位及隔壁攤
    位中間，並撞到攤位，乙○○要去扶丙○○，但因為伊的視線被
    攤車擋住，所以無法清楚看到細節；當天下午4點半被告去
    警察局做完筆錄後，有再來攤位前，伊聽到被告罵「幹」、
    「幹你娘」，但因為客人很多，沒很仔細聽被告講什麼等語
    （見警卷第34頁；核交卷第29-31、37-38頁；原審卷第180-
    181頁）。
４、證人陳靖萱證稱：伊於3月2日到職後，被告每天都有來買東
    西，但是他講話會很大聲，會嚇到其他客人，會講一些很奇
    怪的東西，像三八婦女節，女生會很三八之類的話；被告在
    疫情嚴重期間沒把口罩戴好，在攤位大聲講話，影響伊等做
    生意，伊等不理被告，被告就說是不是「聾子」、「撿角」
    ，丙○○於案發當日出來勸導被告，並告知雞蛋糕請被告，要
    被告以後不要再來，被告就生氣，用手推丙○○，丙○○就跌倒
    在伊等攤位跟隔壁攤位中間，被告好像有用腳踹人的動作，
    並有用身體去擠乙○○至旁邊攤位，導致證人乙○○受傷；後來
    當日16時30分許，有聽到被告在攤位前罵「幹」等語（見警
    卷第32頁；核交卷第29-31、33-34頁；原審卷第182-183頁
    ）。
５、上開證人丙○○等4人於警詢、偵查迄至原審所為之證述，前後
    及互核尚屬一致，且就被告如何傷害丙○○、乙○○2人之細節
    ，包含過程之前後順序及丙○○跌倒之位置係在2個攤位中間
    等情大多陳述一致，倘非親眼所見，殊難想像藉由串證而可
    於案發後所為之陳述，仍與將近7個月後在原審審理作證就
    被告如何傷害丙○○、乙○○2人基本事實之證述尚屬一致，且
    其等證述之情節，客觀亦屬可以想像，並無違背經驗法則之
    處，再佐以前揭㈠之說明，且實難想像其等為誣陷被告傷害
    丙○○、乙○○致受有前揭非重之傷勢，及誣陷被告涉犯僅拘役
    或罰金刑之侮辱犯行，而均願意自陷可能涉犯法定本刑為7
    年以下有期徒刑刑責之偽證罪風險，是上開證人丙○○等4人
    不利於被告之指證，應非虛妄。
６、又被告自承：伊已經去「○○○○○」雞蛋糕攤位消費3個多月，
    通常1星期去3至4天，有時客人來買不知道要點什麼，伊會
    幫客人介紹什麼口味比較好吃，伊有問過老闆娘即證人林品
    芳，伊因為個性外向喜歡講話交朋友，且在家悶久了，喜歡
    找人講話，偶爾一講就很久，會不會造成其不便，證人林品
    芳回答伊說不會。伊也曾跟證人林品芳說「妳的女性朋友，
    也都長得和妳一樣正」。而伊於109年3月7日前往消費時，
    因為證人林品芳個性不喜歡回答客人問題，伊就跟其說，伊
    問話都不回答，是不是「撿角」、「聾子」等語（見警卷第
    6-7頁；原審卷第89頁）。由此可知，被告確實經常前往「○○○○○」雞蛋糕攤位消費，且消費時亦會一直與店家攀談，並
    會對證人林品芳或店員及其友人之長相品頭論足，期間已達
    數月。從一般客觀角度觀之，「○○○○○」雞蛋糕攤位並非酒
    吧、餐廳，僅係路邊餐車，客人在取得購買之餐點後便會立
    即離開，不會長時間佇足。則對店家而言，被告長時間主動
    與店家攀談，已會影響店家之工作；況被告甚會在攤位旁評
    論老闆娘及其友人之長相，難認不會對店家造成困擾，此自
    被告業已察覺證人林品芳對其之問題不予理會此節足可證之
    。由此亦徵證人丙○○等4人證稱被告長期至攤位騷擾，而其
    等所採取之應對方式，即係對被告不予理會等語，信而有徵
    。然被告竟在店家刻意不予理會之情形下，對證人林品芳及
    陳靖萱口出「撿角」、「聾子」等客觀上不雅之言語（被告
    雖稱不知「撿角」帶有貶抑意味，然亦必知「聾子」具有負
    面評價意味），對店家而言，自屬難以忍受，是證人林品芳
    及陳靖萱將上情告知負責人即證人乙○○及其兄丙○○，期由男
    性出面與同為男性之被告處理，亦符合常情。是被告於109
    年3月8日再次前往上址消費時，證人丙○○出面請求被告不要
    再至該址消費，表示該次餐點由店家請客（被告亦坦承確有
    此事，見原審卷第171頁），欲藉此較為委婉之方式解決此
    長期困擾，實與一般店家為求和氣生財，而不願招惹事端之
    作法相符。綜合上述，互核被告之供述、證人丙○○等4人所
    為之證述，對於本案發生之前因後果，尚屬一致，且證人丙○○等4人所證述之情節，亦與常理無違，堪認證人丙○○等4人
    所為之證述為真，足堪採信。
㈢、又證人丙○○於109年3月8日17時10分至陽明醫院急診室就診，
    並自陳係因與客人起爭執而有發生推擠，並經診斷，受有四
    肢多處挫擦傷之傷勢，此有陽明醫院109年3月8日乙種診斷
    證明書及急診病歷（見警卷第39頁；原審卷第73-76頁）附
    卷可參；證人乙○○則於109年3月8日18時4分至陽明醫院急診
    室就診，自陳與客人發生衝突，右手腕疼痛，而經診斷受有
    右手腕扭傷之傷勢，亦有陽明醫院109年3月8日乙種診斷證
    明書及急診病歷（見警卷第38頁；原審卷第77-79頁）存卷
    足稽，核與前揭證人提及丙○○斯時有遭被告拉扯手部，推擠
    跌倒在地並遭踹踢腳部之部位大致吻合，亦與前揭證人敘及
    乙○○為拉跌倒之丙○○而遭被告推擠致手部受傷之位置合致，
    且就丙○○「膝蓋」受傷（見原審卷第74頁病理檢查，載稱丙○○左側「膝蓋」部開放性傷口之初期照護）一節，核與證人
    乙○○證稱看到丙○○「膝蓋」流血之部位（見原審卷第178頁)
    相符。又警員據報到場處理時，證人丙○○、乙○○有向警員表
    示遭被告傷害，並要先去醫院驗傷，此有原審電話記錄表（
    見原審卷第125頁）附卷可參，則證人丙○○、乙○○於警員到
    場處理時即已表明遭被告傷害，並亦確實在被告於同日16時
    30分許到雞蛋糕攤位前辱罵後，始選擇驗傷提告，自可徵前
    揭證人丙○○等4人所述之全案情節，足資憑採。
㈣、被告固以前揭情詞置辯，惟查：
１、證人林品芳因站立於雞蛋糕攤位操作台內部，視線受攤位阻
    擋，無法見及證人丙○○倒地後之情節，亦未看到被告是否有
    用腳踹踢證人丙○○等情，業經證人林品芳於原審證述明確（
    見原審卷第181頁）；證人陳靖萱則稱有聽到「幹」，但其
    他言語就不清楚，且亦不了解丙○○、乙○○之傷勢等語（見原
    審卷第182-183頁）。顯見在場之證人林品芳及陳靖萱因非
    當事人，確僅就親眼所見之事實予以證述，並未因其等與證
    人丙○○、乙○○認識，而就全案情節為與證人丙○○、乙○○相同
    詳盡之證述，亦未為使被告入罪而加油添醋之證詞，且參以
    前揭㈡、㈢之說明，難認證人林品芳及陳靖萱有因係證人丙○○
    及乙○○之友人而為不實之證述。
２、再者，被告辯稱其遭年輕力壯之證人丙○○、乙○○2人合力圍毆
    至倒在地上，且於其遭毆打趴在地上朝下之時，丙○○、乙○○
    2人仍用腳踹其背部、腰部、大腿、小腿、右上手臂等處，
    而其均未還手等情（見本院卷第86頁)倘係屬實者，衡情被
    告之背部、腰部、大腿、小腿、右上手臂等處應會受傷，然
    稽之被告提出之診斷證明書（見警卷第40頁)，其僅受有左
    臉挫擦傷，左手挫傷之傷害，未見其背部、腰部、大腿、小
    腿、右上手臂等處受有傷害，且衡情經警據報到場處理被告
    並平安離開現場後，短期內應不敢再至上開雞蛋糕攤位，以
    避免再遭毆打，然被告卻於不到3小時之時間，再次隻身到
    前揭案發地點雞蛋糕攤位，甚至自陳乃為與丙○○、乙○○2人
    理論，實不合常理；又經本院當庭勘驗到場處理警員密錄器
    錄影光碟之結果，可知被告除一再向警員指稱其遭丙○○、乙○○2人毆打外，且在場越講聲音越大聲、越氣，並向丙○○說
    「以後相遇的到（台語）」、「你爸怕你喔（台語）」、「
    我怕你嗎（台語）」、「敢不敢單挑等語（台語）」、「來
    打架拉（台語）」，復作勢要打架，之後被告更於騎上腳踏
    車準備離去時依然大小聲等情，此觀本院110年2月4日準備
    程序筆錄即明(見本院卷第168-170頁)，是依被告於警方據
    報到場處理時仍為前揭強勢之反應以觀，其辯稱未還手等情
    ，實與常情相違，難以採信。據上，顯見被告於稍早在與證
    人丙○○、乙○○2人發生肢體接觸時，絕非處於單方面挨打之
    局面，被告辯稱係遭證人丙○○、乙○○2人圍毆，而其自己未
    還手傷害丙○○、乙○○2人應非事實。
３、況被告既自陳於案發當日下午16時30分許再至上開雞蛋糕攤
    位，係要向丙○○、乙○○2人理論，已顯非帶有善意而到現場
    要為自己解釋，而被告曾於警詢中自承：伊於案發當天16時
    30分許再至上開雞蛋糕攤位，有說難道「撿角」會比「幹」
    、「幹X娘」難聽嗎等語（見警卷第9頁），卻於偵查中及原
    審再再否認有說「幹」，僅有說「幹X娘」，且辯稱僅為比
    喻而有說「幹X娘」一情，嗣更於本院審理時改稱：伊是要
    告訴丙○○說今天如果伊知道「撿角」是什麼意思，伊會向林
    品芳道歉，伊並沒有對丙○○罵「幹」、「幹你娘」云云，前
    後所辯不一，顯係避重就輕之飾詞，要不足採。
４、至被告有報警說他被打，後警方據報到場處理一情，業經證
    人丙○○於原審證述明確（見原審卷第174頁）。又被告所申
    設持用之門號0000000000號行動電話，於109年3月8日13時5
    8分56秒，有撥打110報案之紀錄等情，有台灣大哥大股份有
    限公司110年01月22日法大字000000000號書函檢附被告之門
    號0000000000號行動電話之雙向通聯資料查詢、嘉義市政府
    警察局110年1月22日嘉市警勤指字第1100000647號函檢送行
    動電話0000000000之110報案紀錄單暨錄音檔（見本院卷第1
    13-118、141-143頁)附卷足參。再者，經本院當庭勘驗到場
    處理警員密錄器錄影光碟之結果，被告確有一再向警員指稱
    其遭丙○○、乙○○2人毆打，詳如前述；又經本院當庭勘驗上
    開行動電話門號0000000000號之110報案紀錄錄音檔光碟之
    結果，亦可知被告向警方指稱其遭2人毆打，此觀本院110年
    2月4日準備程序筆錄亦明(見本院卷第170頁)；另警員到案
    發現場時，被告與證人丙○○、乙○○均有提及遭對方傷害，此
    有前開電話記錄表在卷可稽，是被告既欲向警員表示遭他人
    傷害，則其以自己之角度報警處理，自屬合理。另衡情當雙
    方發生爭執，不論何人對錯，任何一方均有可能藉由報警之
    方式來暫時平息爭端，抑或尋求警方到場協助，並於警方到
    場處理時互相指責對方之不是或對己方為侵害等不法行為，
    此在實務上所在多有，是由被告主動報案、被告於警方到場
    處理時指稱遭丙○○、乙○○2人毆打等情，並不足以為有利於
    被告之認定，且據此認定被告絕無動手打人之情。
５、另被告雖一再指稱案發地點嘉義市○區○○路000號係丙○○經營
    之藝品店，該店裝設有監視錄影器，且可以錄影存檔，不是
    只能觀看不能存檔云云，並請求調查該店店裡之錄音錄影資
    料（見本院卷第184頁)。惟該店之監視錄影器僅能看即時影
    像，無收音功能，且不能錄影存檔乙節，業據證人丙○○、乙○○及林品芳證述在卷（見警卷第16、25-26頁；核交卷第23
    、30頁)；又警方於110年1月28日17時50分許，前往丙○○所
    經營之藝品店（嘉義市○區○○路000號），經其透過手機連接
    監視器畫面，展示與警方查看，店内經查看，只有監視器鏡
    頭，確認無監視器主機，僅能透過手機線上查看即時影像畫
    面，影像無法存檔乙情，亦有警員李陽安110年1月29日之職
    務報告（見本院卷第159頁)附卷足按，是被告上開聲請調查
    之證據顯不能調查，而無調查之必要。
６、是被告空言辯稱未為本案傷害及公然侮辱犯行，自無足採。
㈤、綜上所述，被告前揭所辯顯係事後卸責之詞，不足採憑。本
    案事證明確，被告上開犯行均堪認定，應依法論科。
二、論罪：
㈠、核被告事實欄一、二所為，分別係犯刑法第277條第1項之傷
    害罪及同法第309條第1項之公然侮辱罪。
㈡、被告於109年3月8日13時50分許在前開案發地點，傷害告訴人
    丙○○之行為，係於密切接近之時間、地點所實施，且侵害相
    同之法益，各行為之獨立性極為薄弱，依一般社會健全觀念
    ，在時間差距上，難以強行分開，在刑法評價上，應以視為
    數個舉動之接續施行，而合為包括之一行為予以評價，較為
    合理，應論以接續犯之實質上一罪。又被告以一傷害行為，
    同時侵害告訴人丙○○、乙○○2人之身體法益，為同種想像競
    合犯，依刑法第55條前段規定，從一傷害罪處斷。
㈢、被告所犯上開2罪，犯意各別，行為互殊，應分別論罪處罰。
參、上訴駁回之理由：　　
　　原審以被告犯行明確，適用刑事訴訟法第299條第1項前段，
    刑法第277條第1項、第309條第1項、第55條、第41條第1項
    前段、第51條第6款，刑法施行法第1條之1第1項等規定，論
    以被告犯刑法第277條第1項之傷害罪及同法第309條第1項之
    公然侮辱罪，且敘明被告接續傷害丙○○之行為，應論以接續
    犯之實質上一罪，又被告以一傷害行為，同時侵害丙○○、乙○○2人之身體法益，為同種想像競合犯，依刑法第55條前段
    規定，從一傷害罪處斷，又被告所犯上開2罪，犯意各別，
    行為互殊，應分別論罪處罰。復敘明審酌被告因消費細故與
    丙○○發生衝突，竟於過程中為本案傷害行為，致使丙○○、乙○○2人均受有傷害，復於爭執結束後，再次返回現場辱罵丙○○，足見被告法治觀念不佳，亦未能尊重他人，所為實有不
    當；並考量被告傷害丙○○、乙○○2人之手段、方式，傷勢尚
    屬非重，辱罵之言詞內容，所造成丙○○、乙○○2人之損害程
    度，及丙○○、乙○○2人對本案均陳稱：係因被告會另外對伊
    等提告，所以伊等就本案始不願撤回告訴，並表示就本案依
    法處理即可等語（見原審卷第93頁）之意見，與被告當庭稱
    若法院判決其無罪，是否能反告其2人誣告罪及偽證罪等情
    相符（見原審卷第92頁）；暨兼衡被告之犯後態度難謂良好
    ，及其自陳之智識程度、職業、家庭、經濟狀況（詳原審卷
    第188頁）及領有中度身心障礙證明文件並持續於身心科就
    醫（見原審卷第99-107頁）等一切情狀，就其所犯傷害及公
    然侮辱罪各量處拘役55日、30日及定應執行刑拘役70日，併
    均諭知易科罰金之折算標準。核其認事用法俱無不合，量刑
    亦屬妥適。被告上訴意旨，仍執陳詞否認犯罪，並無理由，
    本院已指駁詳如前述，自應駁回其上訴。
據上論斷，應依刑事訴訟法第368條，判決如主文。
本案經檢察官柯文綾提起公訴，檢察官曾昭愷到庭執行職務。　
中　　華　　民　　國　　110 　年　　2 　　月　　18　　日
                  刑事第四庭    審判長法  官　郭玫利
                                      法  官　曾子珍
                                      法　官　陳金虎
                                  
以上正本證明與原本無異。
公然侮辱部分，不得上訴。
傷害部分，如不服本判決應於收受送達後20日內向本院提出上訴
書狀，其未敘述上訴理由者，並得於提起上訴後20日內向本院補
提理由書（均須按他造當事人之人數附繕本）「切勿逕送上級法
院」。
　　　　　　　　　　　　　　　        書記官　蘇文儀　　
中　　華　　民　　國　　110 　年　　2 　　月　　18　　日

附錄本案論罪科刑法條：
中華民國刑法第277條第1項：
傷害人之身體或健康者，處5年以下有期徒刑、拘役或50萬元以
下罰金。

中華民國刑法第309條第1項：
公然侮辱人者，處拘役或9千元以下罰金。